ko: 조절기 다이어프램 재질: EPDM; FKM(플루오로엘라스토머); 플루오로실리콘(FVMQ); 니트릴(NBR); PTFE; 실리콘; 기타
zh-TW: 調節器隔膜材質: EPDM; FKM (氟橡膠); 氟矽橡膠 (FVMQ); 丁腈橡膠 (NBR); PTFE; 矽膠; 其他
it: Materiale del diaframma del regolatore: EPDM; FKM (fluoroelastomero); Fluorosilicone (FVMQ); Nitrile (NBR); PTFE; Silicone; Altro
sl-SI: Material membrane regulatorja: EPDM; FKM (fluoroelastomer); Fluorosilikon (FVMQ); Nitril (NBR); PTFE; Silikon; Drugo
nb: Materiale for regulatormembran: EPDM; FKM (fluorelastomer); Fluorsilikon (FVMQ); Nitril (NBR); PTFE; Silikon; Annet
tr: Regülatör diyafram malzemesi: EPDM; FKM (floroelastomer); Florosilikon (FVMQ); Nitril (NBR); PTFE; Silikon; Diğer
bg-BG: Материал на мембраната на регулатора: EPDM; FKM (флуороеластомер); Флуоросиликон (FVMQ); Нитрил (NBR); PTFE; Силикон; Други
hu: Szabályozó membránjának anyaga: EPDM; FKM (fluoroelasztomer); Fluoroszilikon (FVMQ); Nitril (NBR); PTFE; Szilikon; Egyéb
vi: Vật liệu màng điều chỉnh: EPDM; FKM (fluoroelastomer); Fluorosilicone (FVMQ); Nitrile (NBR); PTFE; Silicone; Khác
zh-CN: 调压器膜片材料: EPDM; FKM（氟橡胶）; 氟硅橡胶 (FVMQ); 丁腈橡胶 (NBR); PTFE; 硅胶; 其他
fr: Matériau de la membrane du régulateur: EPDM; FKM (fluoroélastomère); Fluorosilicone (FVMQ); Nitrile (NBR); PTFE; Silicone; Autre
sk-SK: Materiál membrány regulátora: EPDM; FKM (fluórelastomér); Fluórsilikón (FVMQ); Nitril (NBR); PTFE; Silikón; Iné
fi: Säätimen kalvon materiaali: EPDM; FKM (fluoroelastomeeri); Fluorosilikoni (FVMQ); Nitriili (NBR); PTFE; Silikoni; Muu
th: วัสดุของไดอะแฟรมควบคุมแรงดัน: EPDM; FKM (ฟลูออโรอีลาสโตเมอร์); ฟลูออโรซิลิโคน (FVMQ); ไนไตรล์ (NBR); PTFE; ซิลิโคน; อื่นๆ
pt-BR: Regulador diafragma material: EPDM; FKM (fluoroelastômero); Fluorossilicone (FVMQ); Nitrilo (NBR); PTFE; Silicone; Outro
ro-RO: Materialul diafragmei regulatorului: EPDM; FKM (fluoroelastomer); Fluorosilicon (FVMQ); Nitril (NBR); PTFE; Silicon; Altele
pl: Materiał membrany regulatora: EPDM; FKM (fluoroelastomer); Fluorosilikon (FVMQ); Nitryl (NBR); PTFE; Silikon; Inne
da: Regulatormembranmateriale: EPDM; FKM (fluorelastomer); Fluorsilikone (FVMQ); Nitril (NBR); PTFE; Silikone; Andet
cs: Materiál membrány regulátoru: EPDM; FKM (fluorkaučuk); Fluorsilikon (FVMQ); Nitrilová guma (NBR); PTFE; Silikon; Jiné
el: Υλικό διαφράγματος ρυθμιστή: EPDM; FKM (φθοριοελαστομερές); Φθοριοσιλικόνη (FVMQ); Νιτρίλιο (NBR); PTFE; Σιλικόνη; Άλλο
de: Membranmaterial des Reglers: EPDM; FKM (Fluorelastomer); Fluorsilikon (FVMQ); Nitril (NBR); PTFE; Silikon; Sonstiges
sv: Material i regulatormembranet: EPDM; FKM (fluorelastomer); Fluorsilikon (FVMQ); Nitrilgummi (NBR); PTFE; Silikon; Annat
pt-PT: Material do diafragma do regulador: EPDM; FKM (fluoroelastómero); Fluorosilicone (FVMQ); Nitrilo (NBR); PTFE; Silicone; Outro
en: Regulator diaphragm material: EPDM; FKM (fluoroelastomer); Fluorosilicone (FVMQ); Nitrile (NBR); PTFE; Silicone; Other
nl: Regelaar membraanmateriaal: EPDM; FKM (fluorelastomeer); Fluorsilicone (FVMQ); Nitril (NBR); PTFE; Siliconen; Overig
lt-LT: Reguliatoriaus membranos medžiaga: EPDM; FKM (fluorelastomeras); Fluorsilikonas (FVMQ); Nitrilas (NBR); PTFE; Silikonas; Kita
ja: レギュレーターダイヤフラムの材質: EPDM; FKM（フルオロエラストマー）; フルオロシリコーン（FVMQ）; ニトリル（NBR）; PTFE; シリコーン; その他
ru: Материал мембраны регулятора: EPDM; FKM (фторэластомер); Фторсиликон (FVMQ); Нитрил (NBR); PTFE; Силикон; Другое
es: Material del diafragma del regulador: EPDM; FKM (fluoroelastómero); Fluorosilicona (FVMQ); Nitrilo (NBR); PTFE; Silicona; Otro
hr-HR: Materijal membrane regulatora: EPDM; FKM (fluoroelastomer); Fluorosilikon (FVMQ); Nitril (NBR); PTFE; Silikon; Ostalo